【裁判字號】    89,交上易,266
【裁判日期】    890512
【裁判案由】    過失傷害
【裁判全文】
臺灣高等法院刑事判決                        八十九年度交上易字第二六六號
    上  訴  人
    即  被  告  甲○○
右上訴人因過失傷害案件，不服台灣新竹地方法院，八十八年度交易字第一一八號，
中華民國八十九年五月十二日第一審判決（起訴案號：臺灣新竹地方法院檢察署八十
八年度偵字第二七Ｏ七號）起訴案號，本院判決如左：
    主  文
上訴駁回。
甲○○緩刑貳年。
    事  實
一、甲○○於民國八十八年二月二十五日上午九時十分許，騎乘車號ＶＭＧ─九八一
    號輕型機車，由新竹市○○路往光復路方向行駛，途經位於自由路上之東光陸橋
    時，本應注意汽車行駛時，駕駛人應注意車前狀況及二車併行之間隔，並隨時採
    取必要之安全措施，且依當時天時、路況良好，亦無不能注意之情況下，適有丙○○騎乘一輛腳踏車前方搭載幼子乙○○在其所騎乘之機車前方，二車同向前進
    ，甲○○竟疏於注意，自後方撞擊該腳踏車，導致腳踏車上人車均倒地，丙○○
    受有左恥骨骨折、乙○○受有頭部外傷併頭皮裂傷約一‧五公分及顱骨凹陷性骨
    折等傷害。
二、案經丙○○訴由新竹市警察局第二分局移送臺灣新地方法院檢察署檢察官偵查起
    訴。
    理  由
一、訊據上訴人即被告甲○○對其於右揭時、地與告訴人即被害人丙○○在新竹市東
    光陸橋上發生車禍，致被害人丙○○及乙○○二人受有如事實欄所載傷勢之事實
    ，固於偵查中、原審及本院審理時坦承不諱，惟辯稱：伊騎機車有注意前方，伊
    也有按喇叭警告告訴人，是告訴人重聽不理會伊，伊才會撞上去云云。經查，就
    被告所坦承之車禍發生事實，業經告訴人丙○○於偵查中及原審審理時指訴甚詳
    ，並有新竹市警察局肇事現場圖（八十八年度偵字第二七○七號卷第九頁）、道
    路交通事故調查報告表（同上卷第十九頁）各乙份、車禍現場照片五幀（同上卷
    第二十頁至第二十二頁）及臺灣新竹地方法院檢察署檢察官親至現場履勘所製作
    之履勘現場筆錄（八十八年度偵字第二九八九號卷第十八頁）一份等在卷可稽，
    而被害人丙○○受有左恥骨骨折、被害人乙○○受有頭部外傷併頭皮裂傷約一‧
    五公分及顱骨凹陷性骨折等傷害，亦有臺灣省立新竹醫院新醫診字第Ｏ二九四五
    、Ｏ三二Ｏ三號診斷證明書二份（八十八年度偵字第二七○七號卷第七頁、第八
    頁）在卷可佐，是被告所騎乘之機車自後方撞上告訴人丙○○騎乘之腳踏車而導
    致被害人丙○○、乙○○二人受傷之事實堪以認定。雖被告認為其在事發前已按
    喇叭警示告訴人，已有注意車前狀況，惟依上開道路交通事故調查報告表及現場
    車輛倒地之照片以觀，告訴人係於慢車道上靠近道路邊緣行駛，且係在被告之前
    方，其顯然無從預防被告會自後撞及其所騎乘之腳踏車；況如被告確有在發現告
    訴人騎車不穩而按喇叭示意告訴人，且認告訴人根本不予理會時，其係後方之車
    輛，應更能預防二車發生碰撞情事之出現，其應注意道路交通安全規則第九十四
    條第三項規定汽車行駛時，駕駛人應注意車前狀況及二車併行之間隔，並隨時採
    取必要之安全措施之規定，並能注意上開規定，竟不注意，以致肇事，使被害人
    丙○○、乙○○二人受傷，顯有過失。又經檢察官將本件車禍發生之相關資料送
    往臺灣省竹苗區車輛行車事故鑑定委員會鑑定，亦同此認定，此有臺灣省竹苗區
    車輛行車事故鑑定委員會八十八年八月九日竹鑑字第八八五五七號函附之鑑定意
    見書一份（八十八年度偵字第二七○七號卷第二十六頁）在卷可考。被害人丙○○、乙○○二人因本件車禍受傷，與被告之過失行為間可以認定具有相當因果關
    係。從而，本件事證明確，被告之過失犯行洵堪認定，應予依法論科。
三、核被告甲○○所為，係犯刑法第二百八十四條第一項前段之過失傷害罪；被告一
    個過失行為，導致被害人丙○○、乙○○二人受有損害，為同種想像競合犯，應
    依刑法五十五條想像競合之規定處斷。原審以被告罪證明確，適用刑法第二百八
    十四條第一項前段、第五十五條前段、第四十一條，罰金罰鍰提高標準條例第一
    條前段、第二條，併審酌被告之過失程度、所生之危害、肇事後與被害人為民事
    和解賠償等一切情狀，量處有期徒刑參月，如易科罰金以參佰元折算壹日。其認
    事用法，均無不合，被告上訴意旨以量刑過重並指摘原判決不當，為無理由，應
    予駁回。
四、被告前未曾受有期徒刑以上之宣告，尚無不良素行，此有本院被告全國前案紀錄
    表附卷可稽，犯後又與被害人達成和解，賠償損害，有當事人雙方簽立和解書附
    卷可按，犯後態度良好，經此偵審教訓後，當能知所警惕，信無再犯之虞，本院
    認所宣告之刑以暫不執行為適當，併諭知緩刑二年以勵自新。
據上論斷，應依刑事訴訟法第三百六十八條，刑法第七十四條第一款，判決如主文。
本案經檢察官呂光華到庭執行職務。
中      華      民      國    八十九    年      八      月       二     日
                                臺灣高等法院刑事第二十五庭
                                    審判長法  官  許  國  宏
                                          法  官  袁  從  楨
                                          法  官  洪  光  燦
右正本證明與原本無異。
不得上訴。
                                          書記官  張  永  富
中      華      民      國    八十九    年      八      月       三     日
附錄：本案論罪科刑法條全文
刑法第二百八十四條第一項：
因過失傷害人者，處六月以下有期徒刑、拘役或五百元以下罰金。致重傷者，處一年
以下有期徒刑、拘役或五百元下罰金。


司法院資訊處製作；財團法人民間司法改革基金會備份。
